# 客户化定制软件销售收入与技术服务收入的区分

提问人：liangdayu 时间：2019-01-30 19:31:04
公司同时提供， 1 ）按客户实际需求进行专门的软件定制开发； 2 ）其他技术服务，如软件方案设计等技术咨询服务。问题，公司应如何区分所提供的软件定制开发服务收入，或是技术服务收入。软件销售应按 16% 税率缴纳增值税，技术服务为 6%。根据增值税即征即退流程，仅有通过备案的软件销售才能享受软件即征即退的税收优惠，因此，不具有通用性的客户化软件销售收入一般不能享有即征即退的税收优惠。
是否可从著作权的归属进行区分，如著作权归属为客户，则可按技术服务缴纳增值税，否则仍应按软件销售收入申报？

回答人：chenyiwei
这也是一种可能途径。另外，实务中对定制开发软件一般是签订《技术开发合同（委托开发、合作开发）》，据此享受税收优惠的。